Noël Macé

Développeur Web Senior

14 ans d'expérience

D'un naturel passionné et investi, je recherche perpétuellement de nouveaux défis techniques, intellectuels et humains.

Grâce à cela, j'ai au cours des années accumulé une expérience complète et variée dans de nombreux domaines (développement et architecture applicative, administration système et réseaux, pédagogie, management, communication, etc.).

Depuis 2014, mon focus technique se porte essentiellement sur la plateforme Web, ses outils et ses standards.

Réseaux

in

/in/noelmdev



@nlm-pro



noelmace.com

Langues

Anglais: avancé (C1/C2)

Français: natif & littéraire

Espagnol: notions (A2)



expertise

Architecture & Développement Web

- Focus sur les standards et principes transverses (Web Components, Web APIs, PWAs, PRPL, a11y, performances, etc.)
- Maitrise de nombreux frameworks et bibliothèques (Lit, Open WC, Angular, React, Vue, Redux, Gatsby, 11ty, etc.)
- Maitrise avancée de Angular, Angular CLI & Nrwl/Nx (contributeur de 2016 à 2018, puis suivi régulier)
- **Livre** complet sur les principes fondamentaux de *Développement & Architecture des Applications Web Modernes* publié aux éditions ENI en 2021
- Aptitudes fullstack et DevOps (REST, ORM, CI/CD, SGBD, Docker, PaaS, Node.js, Python, Java, etc.)



ligne directrice

Pédagogie

- Mentoring et transmission de compétences sont les piliers et fils conducteurs de l'ensemble de ma carrière
- Large expérience, en tant que formateur autonome et dans la direction et l'accompagnement d'importantes équipes pédagogique et R&D



motivations

Partage & Découverte

- Forte appétence pour l'Open Source et les oeuvres libres
- Nombreux workshops et conférences créés et présentés
- Maitrise de nombreux outils et stratégies de documentation, typage et testing

Programmez un entretien sur



calendly.com/noelmace

Expérience



Freelance

Depuis janv. 2020

CONSULTANT, FORMATEUR

Développement & architecture Web



blindnet start-up

De févr. 2022 à oct. 2022

VP, TECHNOLOGY & PEDAGOGY

- Encadrement du développement Web, Java et Scala
- Accompagnement client et maintenance des documentations techniques
- Promotion de la privacy



Editions ENI maison d'édition

De mars 2020 à mars 2021

AUTEUR

- Rédaction du livre Développement et architecture des applications Web Modernes (608 pages)
- 16500 lignes de code d'exemple, testées et exécutables
- Développement de bibliothèques, outils, scripts et projets permettant de valider et appuyer la rédaction



Bonitasoft

éditeur logiciel Open Source (BPM)

De avr. 2019 à oct. 2019

DEVELOPER ADVOCATE WEB

- Modernisation, DevX et performance : contribution et accompagnement à une transition de AngularJS aux Web Components
- Mise en place d'une stratégie et d'outils facilitant la production de contenus, ainsi que la gestion de 213 évènements (via Gatsby, Netlify CMS, GitHub)



SFEIR

ESN, 500 employés

De juin 2018 à avr. 2019

DEVELOPER ADVOCATE / ARCHITECTE WEB

- **Double mission**: expertise technique (3j/5) et advocacy
- Stabilisation et amélioration de la maintenabilité d'une application Angular, NgRx et Preact en tant que tech lead pour la Société Générale
- Encadrement et montée en compétence d'une équipe de 30 développeurs Angular (Paris & Hong Kong) pour BNP Paribas
- Audit et amélioration des performances de Progressive Web Apps (Vanilla, React, Vue, Angular), migrations AngularJS-Angular, réponses à appels d'offre, etc.

DIRECTEUR TECHNIQUE JS / ARCHITECTE WEB

- **Direction technique de 8 projets** front-end JavaScript (AngularJS, JQuery, PHP et Node.js) menés par 3 équipe de 12 développeurs
- Définition de l'architecture front-end web de référence pour Sedona ainsi que le groupe Harmonie Mutuelle
- **Réponse à appels d'offre** et **modernisation** de l'usage des technologies Web sur l'ensemble du groupe (marques Sedona, West, RedShift et Inadeo)
- (À partir de déc. 2016) suivi, développement et mise en place des codes et outils transverses sur 3 projets, menés par 6 équipes (30 développeurs), en tant qu'architecte référant Angular pour le compte de Saint Gobain

Sedona ESN, 100 employés



De déc. 2015 à mai 2018

LEAD DEVELOPER ANGULARIS

Développement des "widgets" de gestion de compte et de l'Euromillions en **AngularJS 1.4 et ES2015** pour le portail fdj.fr, au sein d'une équipe de 8 développeurs.

Française des Jeux

De juin 2015 à nov. 2015



FORMATEUR, CONSULTANT

- 38 formations délivrées en ligne et présentiel
- **3 applications** Java (Spring, Struts, Hibernate) & Android développées

Freelance

De mai 2011 à nov. 2015



DIRECTEUR DE L'ENSEIGNEMENT UNIX

- 70 formateurs recrutés et formés pour l'enseignement de 3 matières (Linux, Apple & Sécurité) sur les 30 sites du groupe à l'international
- 7 unités pédagogiques définies, rédigées et encadrées

Supinfo

International University

De juin 2010 à avr. 2011



ENSEIGNANT FORMATEUR

12 unités pégagogiques enseignées sur 18 sites dans 3 pays (+ DOM)

Supinfo

De oct. 2009 à juin 2010



Réalisations

28 Conférences & Workshops

- Architecture d'applications Web
- Web Performance
- Soft Skills
- Stratégies d'entreprise
- Frameworks et bibliothèques de développement Web
- Histoire des technologies

13 Podcasts

- Soft Skills
- Lead Development
- Bien-être au travail

20+ Publications

- Livre de référence
- Blogs
- Livres blancs
- Manuels de formation
- Documentations techniques
- Copywriting

∞ projets Open Source

- CLIs
- Static Site Generators
- Framework et bibliothèques de développment web
- Expérimentations, Démonstrations techniques, Proofs of Concepts ...

Centres d'intérêt

- Logiciel Libre, Open Source & Ethical Source
- Pédagogie et vulgarisation scientifique
- Jeux de rôle et de société

- Mathématiques et Physique théorique
- Sciences naturelles, sociales et cognitives
- Legos, maquettes, puzzles

Formation

- **International University**
- 2010 : Master of IT Engineering, Supinfo 2007 : DEUG Mathématiques Appliquées aux Sciences Sociales, Université Toulouse Jean Jaurès